臺灣彰化地方法院刑事判決　　　　　　　 96年度易字第314號
公　訴　人　臺灣彰化地方法院檢察署檢察官
被　　　告　乙○○
上列被告因竊盜案件，經檢察官提起公訴（96年度偵字第1398號
），本院合議庭裁定由受命法官獨任進行簡式審判程序，茲判決
如下：
    主  文
乙○○攜帶兇器竊盜，處有期徒刑柒月。扣案之鐵鎚壹支、螺絲
起子壹把均沒收。
    犯罪事實
一、乙○○前於民國94年間，因施用第1 級毒品案件，經本院以
    94年度訴字第988 號刑事判決判處有期徒刑7 月，緩刑5 年
    ，並於94年8 月15日確定（至99年8 月14日緩刑期滿；不構
    成累犯）。詎其不知悔改，竟於前揭緩刑期間內，復基於意
    圖為自己不法所有之犯意，於96年2 月4 日中午12時30分，
    騎乘機車途經華成紙業股份有限公司（下稱華成公司）設於
    彰化縣二水鄉○○村○○路○段20巷50號之廢棄工廠處，適
    見該處並無人看管，而持其所有客觀上具危險性而足為兇器
    之鐵鎚1 支、螺絲起子1 把，拆卸竊取華成公司所有鋁窗邊
    條長度105 公分26支、長度32公分24支（合計價值約新臺幣
    （下同）5 萬元），得手後欲以機車運走離去現場之際，嗣
    經員警巡邏經過上址發覺並逮捕，且扣得上開鐵鎚、螺絲起
    子，始發現上情。
二、案經彰化縣警察局田中分局報請臺灣彰化地方法院檢察署檢
    察官偵查起訴。
    理  由
一、本案被告乙○○所犯係死刑、無期徒刑、最輕本刑為3 年以
    上有期徒刑以外之罪，其於準備程序就前揭被訴事實為有罪
    之陳述，經受命法官告知簡式審判程序之旨，並聽取其與公
    訴人之意見後，本院認無不得或不宜改依簡式審判程序進行
    之處，爰依刑事訴訟法第273 條之1 第1 項、第284 條之1
    ，裁定本案由受命法官獨任進行簡式審判程序，合先敘明。
二、訊據被告對其於上揭時、地攜帶兇器加重竊盜之事實，於本
    院審理時（參見本院96年3 月21日審判筆錄）坦承不諱，核
    與證人即華成公司員工甲○○於警詢中陳述失竊情節大致相
    符（參見偵查卷宗第6 頁至第7 頁），且有鐵鎚1 支、螺絲
    起子1 把扣案、贓物認領保管單1 紙、現場查獲照片及行竊
    工具共計6 張（參見偵查卷宗第17頁、第19頁至第22頁）附
    卷可佐，核屬相符，足認被告上開自白，確與事實相符，本
    案事證明確，被告犯行堪以認定。
三、經查：
  (一)按刑法第321 條第1 項第3 款之攜帶兇器竊盜罪，係以行為
    人攜帶兇器竊盜為其加重條件，此所謂兇器，其種類並無限
    制，凡客觀上足對人之生命、身體、安全構成威脅，具有危
    險性之兇器均屬之，且祇須行竊時攜帶此種具有危險性之兇
    器為已足，並不以攜帶之初有行兇之意圖為必要。螺絲起子
    為足以殺傷人生命、身體之器械，顯為具有危險性之兇器（
    最高法院79年臺上字第5253號判例要旨參照）。經查，扣案
    之鐵鎚1 支，木質把柄，頭端呈鈍器狀；螺絲起子1 把為紅
    色塑膠把柄，尾端係金屬材質呈尖銳狀等情，此有扣案物品
    之照片1 紙（參見偵查卷宗第22頁）在卷可查，並經本院勘
    驗屬實。是被告持上揭扣案之鐵鎚、螺絲起子，無論被告主
    觀上是否旨在行兇抑僅便利行竊，然在客觀上顯具有行兇之
    危險性，自屬兇器之一種，其攜帶而犯竊盜罪，應成立刑法
    第321 條第1 項第3 款之罪。
  (二)另按刑法上竊盜罪既遂未遂區分之標準，係採權力支配說，
    即行為人將竊盜之客體，移入一己實力支配之下者為既遂，
    若著手於竊盜，而尚未脫離他人之持有，或未移入一己實力
    支配之下者，則為未遂。依前所述，被告已將竊盜之客體移
    入一己實力支配之下，應屬竊盜既遂。
  (三)核被告所為，係犯刑法第321 條第1 項第3 款之加重竊盜既
    遂罪。爰審酌被告前於94年間，因施用第1 級毒品案件，經
    本院以94年度訴字第988 號刑事判決判處有期徒刑7 月，緩
    刑5 年，並於94年8 月15日確定（至99年8 月14日緩刑期滿
    ；不構成累犯）等情，此有臺灣高等法院被告前案紀錄表、
    臺灣彰化地方法院檢察署刑案資料查註紀錄表各1 份存卷可
    考，其正值青年，不知悔改，貪慾圖利，不思以合法正當途
    徑賺取所得，竟於前揭緩刑期間內，另以持客觀上具危險性
    而足為兇器之鐵鎚、螺絲起子而竊盜之手段及所竊取之上揭
    財物價值，理應從重量刑，然本院參酌被告犯後坦承犯行且
    態度良好、所竊物品業經被害人取回，對被害人所生損害等
    其他一切情狀，量處如主文所示之刑。另被告所有持以行竊
    之鐵鎚1 支、螺絲起子1 把，業據其供明在卷，且係供犯罪
    所用之物，爰依刑法第38條第1 項第2 款規定併宣告沒收。
據上論斷，應依刑事訴訟法第273 條之1 第1 項、第299 條第1
項前段，刑法第321 條第1 項第3 款、第38條第1 項第2 款，判
決如主文。
本案經檢察官吳芙如到庭執行職務。
中　　華　　民　　國　　96　　年　　3 　　月　　30　　日
                  刑事第八庭          法　官    唐中興
以上正本證明與原本無異。
如不服本判決，應於判決送達後十日內向本院提出上訴狀 (須附
繕本 )。
告訴人或被害人對於判決如有不服具備理由請求檢察官上訴者，
其上訴期間之計算係以檢察官收受判決正本之日期為準。
中　　華　　民　　國　　96　　年　　3 　　月　　30　　日
                                      書記官    施惠卿
附錄本案判決論罪科刑法條全文：
刑法第321條
犯竊盜罪而有左列情形之一者，處6月以上5年以下有期徒刑：
一、於夜間侵入住宅或有人居住之建築物、船艦或隱匿其內而犯
    之者。
二、毀越門扇、牆垣或其他安全設備而犯之者。
三、攜帶兇器而犯之者。
四、結夥3人以上而犯之者。
五、乘火災、水災或其他災害之際而犯之者。
六、在車站或埠頭而犯之者。
前項之未遂犯罰之。
